【裁判字號】    90,易,1717
【裁判日期】    900525
【裁判案由】    竊盜
【裁判全文】
臺灣高雄地方法院刑事判決                          九十年度易字第一七一七號
    公  訴  人  臺灣高雄地方法院檢察署檢察官
右列被告因竊盜案件，經檢察官提起公訴（九十年度偵字第六○四五號），本院判決
如左：
    主  文
甲○○○○ ERNAWATI竊盜，科罰金仟元，如易服勞役，以佰元折算壹日。
    事  實
一、甲○○○○ ERNAWATI係印尼籍人，受僱於本國人杜宜娗擔任監護工，於民國九十年三
    月二十二日上午十時許，受雇主囑託前往位於高雄縣鳳山市○○○路四三六號「
    大港超市」購買洗衣粉等物品，竟臨時起意，意圖為自己不法之所有，竊取該店
    所有之「旁氏天然控油洗顏乳」一支（價值新臺幣一百五十九元）藏於衣服口袋
    內，得手後欲離開時，為該超市之店員乙○○發現報警處理。
二、案經高雄縣警察局鳳山分局移送臺灣高雄地方法院檢察署檢察官偵查起訴。
    理  由
一、訊之被告甲○○○○ ERNAWATI固坦承有於右揭時地將「旁氏天然控油洗顏乳」一支放
    在自己衣服口袋內而於結帳時，並未將之取出結帳之事實，惟矢口否認有何竊盜
    犯行，辯稱：因該洗顏乳係伊自己要用，而先前結帳之物品係雇主所有，為免混
    在一起，所以才沒有一起結帳，且伊是打算買雞蛋後，再一起結帳，當時尚未離
    開，是店員誤以為伊要離開云云。經查：被告如何於右揭時地，竊取上開洗顏乳
    藏放在衣服口袋內，且於結帳時並未取出結帳，而於離開時遭該超市店員乙○○
    發現報警處理等情，已據證人即大港超市之店員乙○○於警訊及偵查中證述甚明
    （見警卷第一頁反面、偵查卷第二十頁至第二十一頁反面），並有發票、搜索扣
    押證明筆錄及領結各一件附卷可稽，而依被告所供：「（問：妳為何要將洗面乳
    放在妳外套的口袋內，而不放在購用之菜籃內？）因為菜籃內有雇主的東西，而
    洗面乳是我自己要買的，所以我把洗面乳跟雇主的東西分開放」（見警卷第三頁
    反面）、「（問：昨日早上十點到大港超市購物？）買洗衣粉、衛生棉，有付錢
    」、「（問：利用機會偷一瓶洗面乳？）有放在外套口袋‧‧‧‧」、「（問：
    為何未結帳？）那是我私人要用的，所以放口袋，我沒付錢」（見偵查卷第九頁
    反面）等語，足知被告亦坦認有於右揭時地將上開洗顏乳一支放在衣服口袋內，
    而於結帳時，並未將之取出結帳之事實，又上開大港超市之雞蛋並未放在門口一
    節，已據證人乙○○於偵查中（見偵查卷第二十一頁反面）、證人即承辦本案到
    場處理之員警韓德銘於本院審理時（見本院九十年五月二十二日審判筆錄）敘明
    在卷，並為被告所不否認（見本院九十年五月二十二日審判筆錄），而被告係要
    離開時，為證人乙○○所攔阻之情，亦據證人乙○○於偵查中陳證明確（見偵查
    卷第二十一頁反面），顯見被告辯稱伊尚要購買雞蛋云云，自非可採。且被告既
    已將雇主囑託購買之物品結帳完畢，即可將洗顏乳取出結帳，待結帳後，再另行
    放置，亦不致有所混淆，被告竟捨此不為，自非無疑。況衡諸一般購物習慣，尚
    未結帳之物品，均放置於商店所提供之提籃或直接置於手中，被告竟於結帳前，
    即將該洗顏乳放置於衣服口袋內，亦不符常情，綜上，被告所辯，顯係事後臨訟
    杜譔之詞，要無可採。本件事證明確，被告犯行洵堪認定。
二、按本法於在中華民國領域內犯罪者，適用之，刑法第三條前段著有明文，被告雖
    係印尼國籍人，惟既於我國領域內犯罪，自應適用我國刑法相關規定。核被告所
    為，係犯刑法第三百二十條第一項之竊盜罪。審酌被告正值青年，竟思不勞而獲
    ，任意竊取他人店內販售之物品，且係來台工作之印尼籍勞工，本應珍惜我國政
    府核准外籍勞工在台工作之善意，然卻見財起意，著手竊取他人財物，行為至為
    不當，惟念其係臨時起意，且贓物已據被害人領回，並無實質財產之損失，所生
    損害非鉅等一切情狀，量處如主文所示之刑，並諭知易服勞役之折算標準。
據上論斷，應依刑事訴訟法第二百九十九條第一項前段，刑法第三百二十條第一項、
第四十二條第二項，罰金罰鍰提高標準條例第一條前段、第二條，判決如主文。
中      華      民      國      九十    年    五      月    二十五      日
                                  臺灣高雄地方法院刑事庭
                                      法  官    李麗珠
右正本證明與原本無異。
如不服本判決，應於判決送達後十日內，向本院提出上訴狀。
                                      書記官    陳掌珠
中      華      民      國      九十    年    五      月    二十五      日
附錄本案判決論罪科刑法條：
刑法第三百二十條第一項：
意圖為自己或第三人不法之所有，而竊取他人之動產者，為竊盜罪，處五年以下有期
徒刑、拘役或五百元以下罰金。


司法院資訊處製作；財團法人民間司法改革基金會備份。
